# 麻烦陈版解答：零售企业门店提前撤店，装修及固定资产的会计处理

提问人：kentisluo 时间：2019-03-25 17:04:21
1 、背景：公司属于零售行业，与商场签订合作协议开设门店。今年管理层作出决定，某些门店需要提前关闭。目前门店关闭的手续已经完成。
2 、会计处理：针对门店尚未摊销完毕的装修工程（长期待摊费用），以及尚未提完折旧的固定资产，目前讨论出两个处理方法。请教陈版，哪个处理方法比较符合准则处理要求：
（ 1 ）将尚未摊销完毕的长期待摊费用以及尚未提完折旧的固定资产，按加速摊销、加速折旧的原则，计入销售费用科目；
（ 2 ）将尚未摊销完毕的长期待摊费用以及尚未提完折旧的固定资产，按非流动资产报废的原则，计入营业外支出。
麻烦陈版解答，谢谢。

回答人：chenyiwei
方案 1 较为合理。在方案 1 下加速摊销的影响金额（即剩余营业期限内的摊销额超出按正常年限的摊销额的差额）可以计入营业外支出。